【裁判字號】    99,智易,54
【裁判日期】    990831
【裁判案由】    違反商標法
【裁判全文】
臺灣臺北地方法院刑事判決              99年度智易字第54號
公  訴  人  臺灣臺北地方法院檢察署檢察官
被      告  乙  ○
上列被告因違反商標法案件，經檢察官提起公訴（99年度偵字第
14664號），本院判決如下：
    主  文
乙○明知為未得商標權人同意，於同一商品，使用相同之註冊商
標之商品而販賣，處拘役貳拾日，如易科罰金，以新臺幣壹仟元
折算壹日。緩刑貳年。
扣案仿冒商標專用權人註冊商標商品之手錶壹只，沒收。
    事  實
一、乙○明知如附表所示商標圖樣，業經美商高奇公司（Coach,
    INC ）向我國經濟部智慧財產局申請註冊登記取得商標專用
    權（商標名稱圖樣、指定使用商品名稱、專用權公司名稱均
    詳如附件），現仍在商標專用權期間內而受我國商標法保護
    ，且該商標圖樣之商品，在國際間行銷經年，已為相關大眾
    所共知，任何人未經該商標專用權人之同意或授權，不得於
    同一商品，使用相同於此註冊商標之商品，或將此等商品陳
    列及販賣。其竟基於販賣仿冒商標商品之犯意，於民國99年
    6 月初某日，向真實姓名、年籍不詳之成年男子以新臺幣（
    以下同）50元代價，購入未經商標專用權人美商高奇公司同
    意而於同一商品使用相同註冊商標之仿冒商標專用權人註冊
    商標商品手錶1 只後，於99年6 月8 日下午，在臺北市○○
    區○○街92號前，擺放上開手錶在攤位上，並以100 元之價
    格，販售上開仿冒手錶予不特定人牟利。嗣於99年6 月8 日
    18 時20 分許，經警盤檢查獲，當場扣得上揭仿冒商標圖樣
    之手錶1 只，而知悉上情。
二、案經臺北市政府警察局萬華分局報告臺灣臺北地方法院檢察
    署檢察官偵查起訴。
    理  由
壹、程序方面
    按被告以外之人於審判外之言詞或書面陳述，除法律有規定
    者外，不得作為證據。又被告以外之人於審判外之陳述，雖
    不符前4 條之規定，而經當事人於審判程序同意作為證據，
    法院審酌該言詞陳述或書面陳述作成時之情況，認為適當者
    ，亦得為證據。當事人、代理人或辯護人於法院調查證據時
    ，知有第159 條第1 項不得為證據之情形，而未於言詞辯論
    終結前聲明異議者，視為有前項同意，刑事訴訟法159 條第
    1 項、第159 條之5 分別定有明文。查證人甲○○於警詢中
    之陳述，固係審判外之陳述而屬傳聞證據，惟被告乙○就上
    開審判外之陳述，於本院審理中，並不爭執證據能力，復未
    曾於言詞辯論終結前聲明異議，而本院審酌該證人甲○○前
    開陳述作成時之情況，並無違法取證及證明力過低之瑕疵，
    亦認以之作為證據為適當，依前揭規定說明，自得為證據。
貳、實體方面
一、上開犯罪事實，業經被告於本院準備程序中坦承不諱（見本
    院99年8 月19日準備程序筆錄第4 頁），核與告訴代理人即
    高奇美商公司臺灣代理采盟股份有限公司業務經理甲○○於
    警詢中指述情節相符合（見99年度偵字第14664 號偵查卷第
    8 頁至第9 頁），復有卷附經濟部智慧財產局商標資料檢索
    服務報表2 份、現場照片、仿冒手錶照片共3 張及扣案手錶
    1 只在卷足憑。足徵被告前開自白與事實相符合。至被告雖
    曾供稱：伊不知扣案物品是仿冒商標商品云云，然如附表所
    示商標圖樣之商品係國際知名品牌，近年在全球市場行銷甚
    廣，品質素有商譽，為業界及消費大眾所共知，依被告之智
    識與擺攤經驗，焉可能全然不知。再依被告於警詢中供稱：
    是有1 姓名年籍不詳之男子向伊表示要去找工作，所以把錶
    以50元之價格賣給伊，伊賣100 元等語（同前偵查卷第6 頁
    ）。足見被告取得扣案仿冒商標手錶時，來源已有不明，又
    如附表所示商標圖樣之產品價值不菲，被告以50元之低價購
    入，亦僅以100 元之低價賣出，與真品價格相差懸殊，其對
    販賣之商品乃仿冒上述商標權人註冊商標圖樣之商品自難諉
    為不知，其辯解自不可採信。
二、按商標法第82條規定之「販賣」行為，本不以販入後復行賣
    出為必要，苟係以營利為目的而販入或賣出，犯罪即屬成立
    。故核被告所為，係犯商標法第82條之販賣仿冒商標商品罪
    。公訴人起訴認被告行為是構成意圖販賣而陳列罪嫌，容有
    誤會，惟因本件被告之犯罪基本事實相同，法條同一，故逕
    行論以販賣仿冒商標商品罪，且無庸變更起訴法條。爰審酌
    被告因貪圖小利而販賣仿冒商品之行為，非但對商標權人蒙
    受銷售損失，更使民眾對商品價值判斷形成混淆，進而侵害
    商標專用權人潛在市場利益，對於我國保護智慧財產權之國
    際形象損害不輕，惟其前未曾因犯罪經判決執行，此有臺灣
    高等法院被告前案紀錄表可稽，素行尚可，此次販售仿冒商
    品數量僅1 個，情節並非嚴重，佐以告訴代理人甲○○已表
    示不再追究被告刑責，願意原諒被告之意（見本院99年8 月
    19日準備程序筆錄第3 頁），暨其手段等一切情狀，量處如
    主文所示之刑，並諭知易科罰金之折算標準刑。末查被告前
    未曾受有期徒刑以上刑之宣告，此有臺灣高等法院被告前案
    紀錄表1 份存卷可考，被告年事已高，因一時失慮致犯本罪
    ，現已知悔悟，且以告訴代理人甲○○已表示不再追究被告
    刑責，願意原諒被告之意，其經此偵、審之教訓，自當知所
    惕勉而無再犯之虞，本院綜核各情認上開對被告所宣告之刑
    以暫不執行為適當，故併予宣告緩刑2 年，以啟自新。扣案
    之仿冒商標專用權人註冊商標商品之手錶1 只，係被告販賣
    仿冒商標商品，應依商標法第83條之規定，不問屬於犯人與
    否，宣告沒收之。
據上論斷，應依刑事訴訟法第299 條第1 項，商標法第82條、第
83條，刑法第11條前段、第41條第1 項前段、第74條第1 項第1
款，判決如主文。
本案經檢察官孫沛琦到庭執行職務。
中    華    民    國    99    年    8     月    31    日
                        臺灣臺北地方法院刑事第十七庭
                                    法  官  賴淑美
上正本證明與原本無異。
如不服本判決應於收受送達後10日內向本院提出上訴書狀，並應
敘述具體理由；其未敘述上訴理由者，應於上訴期間屆滿後20日
內向本院補提理由書（均須按他造當事人之人數附繕）「切勿逕
送上級法院」。
                                    書記官  許翠燕
中    華    民    國    99    年    9     月    2     日
附錄論罪科刑條文
商標法第82條：
明知為前條商品而販賣、意圖販賣而陳列、輸出或輸入者，處一
年以下有期徒刑、拘役或科或併科新臺幣五萬元以下罰金。
商標法第83條：
犯前二條之罪所製造、販賣、陳列、輸出或輸入之商品，或所提
供於服務使用之物品或文書，不問屬於犯人與否，沒收之。
附件
┌─────┬─────┬─────┬──────┬────────┐
│註冊證號  │商標權人  │商標圖樣  │商標專用期限│指定使用商品名稱│
├─────┼─────┼─────┼──────┼────────┤
│00000000號│高奇公司  │          │91年6月16日 │皮件零售、腳上穿│
│          │          │          │起101年5月15│戴物零售、衣服零│
│          │          │          │日止        │售及裝設品零售、│
│          │          │          │            │首飾及手錶零售  │
│          │          │          │            │                │
│          │          │          │            │                │
│          │          │          │            │                │
├─────┼─────┼─────┼──────┼────────┤
│00000000號│高奇公司  │          │86年10月1日 │鐘、錶          │
│          │          │          │起106年8月15│                │
│          │          │          │日止        │                │
│          │          │          │            │                │
│          │          │          │            │                │
│          │          │          │            │                │
│          │          │          │            │                │
│          │          │          │            │                │
└─────┴─────┴─────┴──────┴────────┘

司法院資訊處製作；財團法人民間司法改革基金會備份。
